臺灣高等法院刑事判決               100年度上訴字第3376號
上  訴  人
即  被  告  邴怡菁
上列上訴人因違反毒品危害防制條例案件，不服臺灣板橋地方法
院100年度訴字第1386號，中華民國100年8月31日第一審判決（
起訴案號：臺灣板橋地方法院檢察署100年度毒偵字第3446號）
，提起上訴，本院判決如下：
    主  文
上訴駁回。
    事  實
一、按刑事訴訟法第350條、第361條規定，不服地方法院之第一
    審判決而上訴者，須提出上訴書狀，並應敘述具體理由，為
    上訴必備之程式。惟所提出之書狀如未敘述上訴理由，或僅
    曾以言詞陳述上訴理由者，均應於上訴期間屆滿後20日內補
    提理由書於第一審法院。第一審法院經形式審查，認逾期未
    補提上訴理由者，應定期間先命補正；逾期未補正者，為上
    訴不合法律上之程式，應以裁定駁回。倘已提出上訴理由，
    但所提非屬具體理由者，則由第二審法院以上訴不合法律上
    之程式，判決駁回。而所謂具體理由，必係依據卷內既有訴
    訟資料或提出新事證，指摘或表明第一審判決有何採證認事
    、用法或量刑等足以影響判決本旨之不當或違法，而構成應
    予撤銷之具體事由，始克當之（例如：依憑證據法則具體指
    出所採證據何以不具證據能力，或依憑卷證資料，明確指出
    所為證據證明力之判斷如何違背經驗、論理法則）；倘僅泛
    言原判決認定事實錯誤、違背法令、量刑失之過重或輕縱，
    而未依上揭意旨指出具體事由，或形式上雖已指出具體事由
    ，然該事由縱使屬實，亦不足以認為原判決有何不當或違法
    者（例如：對不具有調查必要性之證據，法院未依聲請調查
    亦未說明理由，或援用證據不當，但除去該證據仍應為同一
    事實之認定），皆難謂係具體理由，俾與第二審上訴制度旨
    在請求第二審法院撤銷、變更第一審不當或違法之判決，以
    實現個案救濟之立法目的相契合，並節制濫行上訴，最高法
    院97年度台上字第892號判決意旨參照。
二、查本件上訴人即被告邴怡菁（下稱被告）不服原審判決，於
    民國100年10月21日具狀提起第二審上訴，復於同年11月10
    日以刑事上訴理由狀補充理由略以：被告在監時常感身體不
    適，除癲癇發作之機會增高外，亦曾引發氣喘，又被告先前
    每日均固定至縣立醫院進行美沙冬替代治療，足信被告係真
    心悔改，另被告為家中經濟支柱，有父母及子女亟需被告照
    顧，請鈞院給被告一次機會云云。惟被告於100年3月23日12
    時許所為施用第一級毒品海洛因之犯行，經原審量處有期徒
    刑8月，並就如何量定其宣告刑之理由，已經敘明審酌被告
    前有多次施用毒品前科，惟未思改過自新，復施用第一級毒
    品而再犯本案，顯然先前所受保安處分及刑之宣告、執行，
    均未收矯治、警惕之效，應施以相當之刑罰，以期收教化之
    功能，兼衡被告自知事證明確而坦承施用犯行，且施用毒品
    犯行所生危害，主要以自戕身心健康為主，對於他人生命、
    身體、財產等法益，尚未查得重大直接危害等一切情狀，並
    於法定刑度之內，予以量定，客觀上並無明顯濫權之情形。
    被告上開上訴意旨置原判決上開論述於不顧，所述純屬其個
    人主觀上對法院量刑之期盼，其無非徒憑己意，對法院量刑
    漫言指摘，並未具體指摘或表明原審判決有何採證認事、用
    法或量刑等足以影響判決本旨之不當或違法，而構成應予撤
    銷之具體事由，此有其上訴理由狀在卷可稽。是本件被告上
    訴，未以書狀敘述具體理由，應認其上訴為不合法律上之程
    式，爰不經言詞辯論，予以駁回。
據上論斷，應依刑事訴訟法第367條前段、第372條，判決如主文
。
中    華    民    國    100    年    12    月    6    日
                  刑事第二十庭審判長  法  官  楊力進
                                      法  官  詹駿鴻
                                      法  官  王世華
以上正本證明與原本無異。
如不服本判決，應於收受送達後10日內向本院提出上訴書狀，其
未敘述上訴之理由者並得於提起上訴後10日內向本院補提理由書
（均須按他造當事人之人數附繕本）「切勿逕送上級法院」。
                                      書記官  周恩寧
中    華    民    國    100    年    12    月  7      日